447Edepot - Archives communales déposées de Rioz
Archives Départementales de la Haute-Saône
- ARCHIVES MODERNES
  - TRAVAUX PUBLICS, VOIRIES, MOYENS DE TRANSPORT, REGIME DES EAUX
    - Voirie urbaine. Alignements des rues (1842; 1892-1893; 1909); numérotage des maisons (1825); établissement de trottoirs (1899-1900); rigoles pavées (1867); ruelle du Chêne Durand: autorisations de travaux (1882; 1890); rue du grand Lavoir: acquisition de terrain par suite d’alignement (1910); rue de l’ancien chemin de Rioz: élargissement (1910); rue du Pays-neuf: acquisitions de terrain, élargissement (1873-1905); rue de la Creuse: acquisition de terrain, construction de rigoles pavées, élargissement de la rue, classement comme chemin vicinal ordinaire de la « rue de la Creuse » (1870-1905); rue du Card: acquisitions de terrain pour élargissement, arrêté prescrivant la démolition partielle d’une maison, travaux divers (1846-1894; 1935); voirie urbaine: demandes d’autorisations pour faire des ouvertures (1912-1914); éclairage des rues (1879); P.V. d’adjudications de la fourniture de pétrole nécessaire pour l’éclairage des rues et des écoles (1887-1895); P.V. d’adjudication pour l’allumage des réverbères, acquisition de réverbères (1881-1895); pont de la Faïencerie: projet de travaux de réparations au pont (1851-1868). 145 pièces papier, 4 cahiers papier, 4 plans., 1825-1935; 447 Edepot 134; O1
    - Petite voirie. Nomenclature et désignation des chemins de grande communication (1885); chemins de grande communication n°1 à 38: comptes des recettes et dépenses (1851-1869); chemin de grande communication n°4 de Montbozon à Oiselay: construction (1835-1863), rectifications (1854-1874); chemin de grande communication n°5 de Moncey à Chalindrey: rectifications (1891-1893), abattage et remplacement de plantations (1907; 1908; 1928); chemin de grande communication n°15 de Montbozon à Pesme: prolongement d’Etuz à Rioz, remplacement des plantations, acquisitions de terrains par suite d’alignement (1849-1936); chemin de grande communication n°32 de Rioz à Voray: tracé du chemin, arrêté de classement (1874; 1876). 134 pièces papier, 1 cahier papier, 1 plan., 1835-1936; 447 Edepot 135; O2
    - Petite voirie. Tableaux des chemins vicinaux (1865; 1892); chemin vicinal de La Villedieu à Millaudon: réclamation des habitants d’Anthon et Dournon (1868); chemin vicinal d’Anthon à La Malachère: élargissement, travaux de réparations (1848); chemin vicinal de Rioz à Traitiéfontaine: travaux de réparations (1836), projet de rectification entre la sortie de Rioz et le territoire de Traitiéfontaine, actes d’acquisitions de terrains à l’amiable (1913-1914); chemin vicinal de Rioz à Montarlot: travaux de réparations, acquisitions de terrains pour l’élargissement (1843-1911), rapport pour un dépôt de fumier en bordure de chemin (1928); chemin vicinal de Rioz aux Fontenis: aqueduc sur le fossé de la route construit sans autorisation (1847), tableau des parcelles de terrains et bâtiments à acquérir pour l’élargissement du chemin (1855); chemin vicinal d’Anthon aux Neuves-Granges: acquisition de terrain pour l’élargissement (1884); chemin vicinal de Rioz à Moncey: établissement du chemin, acquisition de terrain pour rectification (1868-1881); chemin vicinaux: travaux de réparations, classement des chemins, emprunt pour l’achèvement des chemins vicinaux, états approximatifs des travaux à faire sur les chemins vicinaux (1806-1871); certificats de publication des tableaux des chemins à l’état de viabilité (1898-1907); chemin de moyenne vicinalité n°4 de Rioz à Soing: comptes des recettes et dépenses (1861-1866); chemins ruraux: tableaux généraux des chemins ruraux (1887; 1894); chemin rural des Fontenis à Rapigney: vente de terrain pour l’élargissement (1847), construction d’un aqueduc sur le chemin (1889); chemin rural de Dournon au chemin du bas des Vallées: abandon de terrain par les riverains pour l’élargissement (1892); chemin rural de la ligne 15 au Moulin d’Anthon: vente de terrain à l’amiable (1854); réparations à faire à un ponceau en bois (1873); chemin rural de Rioz au bois de l’Ourdon: acquisitions de terrains pour l’élargissement (1856); chemin rural d’Anthon à Quenoche: acquisitions de terrain pour élargissement (1911); classement des chemins ruraux dits de Rapigney et de La Malachère (1887); situations des chemins ruraux reconnus (1888-1906); travaux de réparations diverses et d’entretiens des chemins ruraux de toute nature, enquête sur le projet de reconnaissance et de classement de chemins ruraux (1886-1897; 1932); contestation entre le sieur Millardet et la commune de Rioz relative à un droit de passage au lieu-dit « aux Grand Prés » (1812-1814); échange de terrains entre le sieur Sirot et la commune de Rioz pour l’établissement du chemin de la fabrique à la route nationale (1825); construction d’un chemin de vidange dans la fabrique de la Planche-Nicole (1896); construction d’un aqueduc à Anthon (1832). Ressources: budgets (1893); arrêté de mise en demeure (1879; 1885); ressources affectées à la construction et à l’entretien des chemins vicinaux (1850-1872); états des contingents pour couvrir les dépenses d’entretien des chemins de grandes communication et d’intérêt commun (1867-1876). 153 pièces papier, 6 cahiers papier, 8 plans., 1790-1932; 447 Edepot 136; O3
    - Petite voirie. Chemin vicinal ordinaire n°2 chemin du lavoir: travaux de réparations. 12 pièces papier., 1910-1911; 447 Edepot 137; O4
    - Petite voirie. Rôles de prestations en argents ou en nature (1866-1890); prestations, tarifs pour la conversion en tâches des journées de prestations en nature (1816-1899). 25 cahiers papier, 15 pièces papier., 447 Edepot 138; O5
    - Petite voirie. Rôles de prestations en argent ou en nature (1891-1905); prestations, tarifs pour la conversion en tâches des journées de prestations en nature (1900-1927). 42 cahiers papier, 6 pièces papier., 1891-1927; 447 Edepot 139; O6
    - Grande voirie. Route nationale n°57: rectifications (1884-1905); demandes d’autorisations diverses pour des travaux de constructions et réparations à faire sur les côtés de la route nationale (1866-1912); occupation temporaire de la route nationale (1889; 1910); anticipation sur la route nationale pour l’établissement d’un bal (1895); écoulement des eaux de la route nationale: pétitions, réclamations, travaux de construction de canal de décharge (1844-1903); affaire Santonax: anticipation sur la route royale (1822-1824); affaire Poulet, relative à une bande de terrain le long de la route nationale (1889-1904); accident du sieur Richelandet: demande d’indemnité (1899-1900). Moyens de transport. Chemin de fer d’intérêt local: ligne vesoul à Besançon, ligne de Bucey-lès-Gy à Loulans-lès-Forges (1883-1912). Régime des eaux. Redressement du cours d’eau de la Buthiers (1881); curage des ruisseaux (1890). 95 pièces papier, 3 cahiers papier, 13 plans., 1822-1912; 447 Edepot 140; O7
    - Travaux divers. Construction de lignes téléphoniques (1901-1911); éclairage électrique de la commune de Rioz (1902-1958); électrification des écarts (1927-1946); travaux de réfection à plusieurs rues de Rioz (1967). Autorisation donnée à Maître Narçon, de passer librement sur la place de la fontaine pour accéder à son garage (1931-1932). 374 pièces papiers, 15 plans., 1901-1967; 447 Edepot 141; O8
  - CULTES
    - Culte-catholique. Clerc-Chantre (1898-1899); acquisition et demande d’objets nécessaires à l’exercice du culte (1827-1839); remboursements d’avances faites par M. le curé pour le service du culte (1863); subventions à la fabrique de Rioz (1854-1857); legs de l’abbé Charmy à l’église de Rioz (1862); attributions des biens des anciens établissements ecclésiastiques (1906-1912); inventaire des meubles et objets d’art contenus dans les édifices religieux (1905). 34 pièces papier., 1827-1912; 447 Edepot 142; P1
  - ASSISTANCE ET PREVOYANCE
    - Bureau de bienfaisance. Registre de délibérations du bureau de bienfaisance de Rioz. 1 registre., 1854-1917; 447 Edepot 143; Q1
    - Bureau de bienfaisance. Comptes de gestion (1854; 1858-1864; 1867-1889; 1893-1899). 39 cahiers papier., 1854-1899; 447 Edepot 144; Q2
    - Bureau de bienfaisance. Comptes de gestion (1900-1912); comptes administratifs (1939; 1941-1945; 1947-1951; 1953-1956). 15 cahiers papier, 28 pièces papier., 1900-1956; 447 Edepot 145; Q3
    - Bureau de bienfaisance. Budgets (1854-1870; 1872-1899); arrêtés d’apurement (1858-1874); arrêtés du conseil de préfecture (1883-1886). 108 pièces papier., 1854-1899; 447 Edepot 146; Q4
    - Bureau de bienfaisance. Budgets (1900-1948); décomptes pour servir de base à la fixation du traitement du receveur (1924; 1927). 95 pièces papier., 447 Edepot 147; Q5
    - Bureau de bienfaisance. Renouvellement des membres du bureau de bienfaisance (1810-1913; 1945); achat de rentes sur l’Etat, par le bureau de bienfaisance (1854-1863); legs au bureau de bienfaisance (1846-1867); secours aux victimes du froid (1891); états des indigents (1816-1903); P.V. d’adjudications de la fourniture de pain aux indigents (1881-1895); logement des indigents de passage (1888; 1890); fourniture de cercueils aux indigents (1886; 1899); liste des habitants charitables de Rioz (1854); secours aux établissement charitables (1888-1898). 140 pièces papier., 1810-1945; 447 Edepot 148; Q6
    - Application des lois d’assistance et de prévoyance. Service de la médecine gratuite: listes des indigents qui, en cas de maladie, seront soignés gratuitement (1863-1899); service de la médecine gratuite en faveur des pauvres et des indigents (1860-1867); fournitures de médicaments (1885-1895); refus du pharmacien Gounot de Rioz, de fournir des médicaments aux indigents (1896); règlement des frais d’hospitalisation de la femme Migneret de Rioz, décédée à l’hôpital de Vesoul (1896); prospectus du docteur Le Comte, qui offre gratuitement ses services aux indigents affectés de calculs urinaires (1816); personnel médical: révision des listes (1885-1892). Divers. Extraits divers des registres de délibérations du conseil municipal de Rioz (1874-1797). 96 pièces papier., 1816-1899; 447 Edepot 149; Q7
    - Dossier individuels d’aliénés (1828-1933); admission de Jeanne Masson de Rioz à l’orphelinat Bourdault de Vesoul (1905); idem pour Masson Auguste-Léon (1908); dossiers familiaux d’aide sociale (1956-1959); service de l’aide sociale à l’enfance (1956). 148 pièces papier., 1828-1959; 447 Edepot 150; Q8
    - Caisse primaire de Sécurité Sociale et Caisse d’Allocations familiales: élections des membres des conseils d’administration: circulaires, affiches, correspondance, P.V. des opérations électorales; relevés nominatifs des salariés, cartes d’électeurs (1950-1962). 240 pièces papier, 5 cahiers papier., 447 Edepot 151; Q9
  - INSTRUCTION PUBLIQUE, SCIENCES, LETTRES ET ARTS (1817-1912
    - Instruction publique. Anthon: avis de nominations d’instituteurs et d’institutrices (1873-1896); proposition de nommer une maîtresse de couture, à titre provisoire (1896); traitement de l’instituteur (1867); demande d’augmentation de salaire de l’instituteur (1872); congé accordé à l’instituteur Pagnier (1874); traité passé entre M. Zédet, instituteur-adjoint à Anthon et Dournon, et les habitants desdites sections, relatif à l’instruction à donner aux enfants (1865). Rioz: arrêté préfectoral approuvant la gratuité de l’enseignement primaire (1876); dépenses scolaires (1870-1890); subvention scolaire (1896); liste des livres classiques approuvée pour l’usage des écoles primaires (1862-1863); instructions relatives à l’organisation de l’enseignement de la gymnastique (1869); marché d’institutrice (1824); convocation de Mademoiselle Rouge, institutrice, devant le comité supérieur de l’instruction primaire (1842-1843); attestation du maire de Rioz, pour M. Morel, instituteur, libre de tout engagement envers la commune de Rioz (1845); certificat de bonne conduite à César Blanc, instituteur (1844); avis de nominations d’instituteurs et d’institutrices (1872-1899); démission de l’instituteur (1849); suppression d’emploi d’instituteur (1869); congé accordé pour raison de santé (1897); indemnité de résidence (1889); circulaire du préfet portant création d’un emploi de maîtresse de travaux à l’aiguille (1872); traitements des instituteurs et institutrices (1852-1890); commission municipale: élections de ses délégués (1846-1900); rémunération des cours d’adultes (1869-1873); bibliothèque scolaire (1881); mobiliers scolaires (1873-1901; 1912); fourniture scolaires (1889-1896); concession de fusils accordée à l’école des garçons (1882); M. Demolombe, brigadier, est désigné pour enseigner les exercices militaires (1884); installation d’une brigade de gendarmerie dans la classe enfantine (1896); fermeture des écoles aux enfant non vaccinés (1824); suppressions de classes dans les écoles à effectifs réduit (1899); bourse d’enseignement primaire supérieur accordé à l’élève Pilon (1894). Salle d’asile de Rioz: renseignements sur la salle d’asile (1870); entretien (1873-1887); traitement de l’instituteur (1855-1856); demande pour obtenir la nomination d’une institutrice (1879); listes nominatives des enfants de 6 à 13 ans (1885-1887); extraits divers des registres de délibérations du conseil municipal de Rioz (1841-1898). 237 pièces papier., 447 Edepot 152; R1
    - Instruction publique. Extraits de registres d’appels de l’école publique de Rioz. 148 pièces papier., 1882-1901; 447 Edepot 153; R2
    - Instruction publique. Ecoles des filles: installation d’une école de filles, tenue par des sœurs institutrices (1817); affaires Barbier: défense d’enseigner et renvoi de Melle Antoinette Barbier, dénommée sœur Raphael, accusée de faits graves sur lesquels elle ne peut s’expliquer (1819-1824); désignation de sœur Joséphine-Thérèse pour remplir les fonctions d’institutrice publique à Rioz (1844); direction de l’école et du pensionnat privés établis à Rioz (1887-1891); mandat à payer à sœur Joséphine Lachaux (1824); augmentation du traitement des sœurs-institutrices (1853); inscription des élèves au registre de l’école des sœurs de Rioz (1882); extraits du registre d’appel de l’école privée de filles (1882-1887). 96 pièces papier., 1817-1891; 447 Edepot 154; R3